【裁判字號】    96,訴,1531
【裁判日期】    970806
【裁判案由】    侵權行為損害賠償
【裁判全文】
臺灣高雄地方法院民事裁定              96年度訴字第1531號
原      告  聯寬國際股份有限公司
法定代理人  乙○○
訴訟代理人  陳麗珍律師
被      告  丙○○
訴訟代理人  甲○○
上列當事人間侵權行為損害賠償事件，本院裁定如下：
    主  文
本件移送臺灣台北地方法院。
    理  由
一、按訴訟之全部或一部，法院認為無管轄權者，依原告聲請或
    依職權以裁定移送其管轄法院，民事訴訟法第28條第1 項定
    有明文。又訴訟由被告之住所地管轄，因侵權行為涉訟者，
    得由行為地之法院管轄，同法第1 條第1 項前段、第15條第
    1 項亦定有明文。又依一定之事實，足認以久住之意思，住
    於一定之地域者，即為設定其住所於該地，為民法第20條所
    明定，是我國民法關於住所之設定，兼採主觀主義及客觀主
    義之精神，必須主觀上有久住一定地域之意思，客觀上有住
    於一定地域之事實，該一定之地域始為住所，故住所並不以
    登記為要件。又戶籍法為戶籍登記之行政管理規定，戶籍地
    址乃係依戶籍法所為登記之事項，戶籍地址並非為認定住所
    為唯一標準。
二、經查，本件原告主張被告係伊之員工，負責銷售手機等業務
    ，竟於受僱期間，假冒「快通屋」公司名義向伊訂購手機，
    致伊陷於錯誤，交付手機予被告委託之收受人，因而受有財
    產上之損害等情，業據提出訂購單為證，被告亦不否認在原
    告公司任職，而原告既設址在台北市○○區○○路4 段168
    號9 樓，可見本件侵權行為地在台北市。又查，被告戶籍地
    雖為高雄市○○區○○街1 巷1 之1 號，惟被告自大學畢業
    起即在台北市工作，並住居在台北縣新店市○○路631 之1
    號12樓，且被告前於95年間涉嫌違反商標法案件時，即以台
    北縣新店市上址為住所，有臺灣台北地方法院檢察署（下稱
    台北地檢署）96年度偵字第3546號緩起訴處分書在卷可憑，
    依上開說明，自應認被告實際住所地並非在高雄市，而應位
    於台北縣新店市，是本件即應由被告住所地之台北地方法院
    管轄，原告向無管轄權之本院起訴，即難謂有據。再者，以
    原就被原則之規定，係防止原告濫訴及顧念被告應訴之方便
    ，本於當事人武器平等原則，又涉及公益所為之規定，本不
    允許當事人任意加以變更，況本件原告亦設址在台北市，侵
    權行為地也在台北市，且被告所涉犯詐欺罪嫌，甫於97年5
    月21日經台北地檢署偵查終結提起公訴，現由台北地方法院
    審理中，本件移送台北地方法院管轄，就兩造之勞力、時間
    及費用等程序上利益亦屬有利，是揆諸首揭規定，本院依職
    權將本件移送該管轄法院台北地方法院。
三、依民事訴訟法第28條第1項，裁定如主文。
中    華    民    國    97    年     8    月     6    日
                  民事第三庭  法  官  廖純卿
以上正本係照原本作成。
如不服本裁定應於送達後10日內向本院提出抗告狀，並繳納裁判
費新台幣1,000元。
中    華    民    國    97    年     8    月     6    日
                              書記官  洪嘉慧


司法院資訊處製作；財團法人民間司法改革基金會備份。
